臺灣高等法院高雄分院刑事判決　　　　94年度交上訴字第46號
上　訴　人
即　被　告　乙○○
選任辯護人　蔡陸弟　律師
上列上訴人因公共危險案件，不服臺灣高雄地方法院94年度交易
字第130 號中華民國94年6月17日第一審判決（起訴案號：臺灣
高雄地方法院檢察署93年度偵字第19004 號），提起上訴，本院
判決如下：
    主  文
原判決撤銷。
乙○○無罪。
    理  由
一、公訴意旨略以：被告乙○○於民國（以下同）93年7 月17日
    上午10時許，駕駛車牌號碼9S-0775 號自小客車，沿高雄市
    左營區○○○路北往南方向行駛，途經高雄市左營區○○○
    路與崇德路口，理應注意汽車行駛至交岔路口，其行進、轉
    彎，應遵守燈光號誌之指示行駛，並應注意車前狀況，隨時
    採取必要之安全措施，且依當時情況，又無不能注意之情事
    ，竟疏於注意，未依燈號指示行進，並隨時採取必要之安全
    措施，於通過上開交岔路口時，適逢燈號變換為紅燈，仍貿
    然前進，致撞擊由甲○○○所騎乘沿高雄市○○區○○路西
    往東方向行駛之車牌號碼MAY-511 號重型機車，致甲○○○
    人車倒地，受有右手肘2 ×2 公分擦傷、右膝6 ×6 公分擦
    傷、左膝3 ×3 公分擦傷之傷害（過失傷害部分，業經甲○
    ○○撤回告訴，另案判決公訴不受理確定在案）。詎乙○○
    明知自己駕車肇事，致甲○○○受有上開傷害，對於甲○○
    ○應採取救護或其他必要措施，並向警察機關報告，不得駛
    離，竟非但未將甲○○○送醫急救，反而在與甲○○○共同
    將機車牽扶至機車修理行時，乘甲○○○返家拿取手機之際
    ，未留下姓名、聯絡電話、住址及其他任何資料以供警方查
    明肇事責任，而逕行駕車離去，嗣經甲○○○記下上開汽車
    車牌號碼，經警循線而查獲。因認乙○○被告涉有刑法第18
    5 條之4 之肇事致人死傷而逃逸罪嫌。
二、公訴人認被告乙○○涉有之肇事致人死傷而逃逸罪嫌，係以
    被告乙○○自承肇事後，未將告訴人送醫急救，且在未留下
    姓名、聯絡電話之情況下駕車離去等情，與告訴人所述相符
    等語，為其論据。
三、訊之上訴人乙○○否認肇事致人死傷而逃逸，辯稱：肇事後
    我就下車問被害人甲○○○是否要送醫，被害人因僅擦傷，
    答稱不必送醫，我曾與被害人一起牽其機車到400 公尺遠之
    隔街機車店，將被害人之機車送修，並表示願理賠，我在現
    場待有約50分鐘，嗣因被害人回去拿手機，我在機車店等了
    約20分鐘，被害人遲遲未歸，而我因2 歲多的兒子身體不舒
    服，我才離去，並非肇事逃逸等語；質之被害人甲○○○於
    本院亦陳稱：「（問：當天發生車禍，被告下車查看，被告
    乙○○有無問妳受傷的情況，妳也有跟他講？）答：有」「
    （問：當天被告是否有問妳說要帶妳去醫院看醫生？）答：
    當時發生的時候，我有說要叫交通警察來量，她說他有急事
    要趕快走，不要那麼麻煩，她就一直跟我拜託，我就說不要
    ，一定要叫警察來，她一直拜託，我就說好。她說要帶我去
    給醫生看，我說我的機車在這邊怎麼辦，她有個伴，我們就
    牽到機車店，結果到機車店後，她說要修理機車並載我去給
    醫生治療，但她說身上只有200 元，要拿手機給我抵押，我
    說不要，叫她聯絡家人來，她說她不要聯絡家人，我就說叫
    警察來作筆錄，她也說好，我要她在機車行等我我回去拿手
    機馬上來，我拿手機回到機車店，她已經不在現場了，我就
    打電話給110 報警，110 就聯絡警察到我家作筆錄」「（問
    ：機車店在崇德路37號，離肇事現場多遠？）答：有一段距
    離」「（問：證人是否經過2 個路，文智口與文強路口﹖）
    答：是的」「（問：有在機車行跟被告談和解之事？）答：
    她說要載我去就診，我說她誠意不夠，她說身上剩下200 元
    ，並不要聯絡他的家人」「（問：妳如何知道被告的車牌號
    碼？）答：我事先有記下來，被告不知道」等語。查肇事後
    上訴人乙○○既有下車查看詢問被害人甲○○○受傷情形，
    並表示要將被害人送醫，被害人甲○○○因傷勢輕微僅係擦
    傷，表示不必送醫，嗣後上訴人乙○○又與被害人甲○○○
    一起牽機車到2 條街遠之機車店送修，在機車店2 人復曾談
    賠償之事，並表示要拿手機做抵押，足見上訴人乙○○於肇
    事後已表示要送醫及修理機車之必要處理，嗣因被害人甲○
    ○○表示欲回家拿手機而先離去，上訴人乙○○等待一段時
    間後，因小孩哭鬧才離去，核上述情況，尚與刑法第185 條
    之4 之肇事後未將被害人送醫立即逃逸為立法理由之構成要
    件不符，尚難論以該條罪責，此外復查無其他確切証据証明
    上訴人乙○○有何肇事逃逸犯罪情事，其犯罪即屬不能証明
    。
四、原審不察，遽予論科，尚有未洽，上訴人乙○○上訴指摘原
    判決不當，為有理由，原判決自應予撤銷，並改為上訴人乙
    ○○無罪之判決，以免冤抑。
據上論結，應依刑事訴訟法第369條第1項前段、第364條、第301
第1項，判決如主文。
本案經檢察官陳國全到庭執行職務。
中　　華　　民　　國　　94　　年　　9 　　月　　30　　日
                  刑事第六庭    審判長法  官  王憲義
                                      法  官  曾逸誠
                                      法  官  張盛喜
以上正本證明與原本無異。
如不服本判決應於收受本判決後10日內向本院提出上訴書狀，其
未敘述上訴理由者，並得於提起上訴後10日內向本院補提理由書
狀（均須按他造當事人之人數附繕本）「切勿逕送上級法院」。
中　　華　　民　　國　　94　　年　　10　　月　　3 　　日
　　　　　　　　　　　　　　　　　　　書記官  林明威
